# 年终答谢会外购抽奖产品如何进行账务处理？

提问人：Aiyanawan 时间：2019-12-01 06:30:14
公司举办的一个大型的年终答谢会，主要答谢公司的客户，客户主要为公司法人，也有个别是个人，在年终答谢会上设置了抽奖环节，对回款额达到600 万元以上的客户公司，有抽奖的机会，奖品为外购的电脑、手机和公司的产品。现有一些疑问：
1.外购电子奖品时公司应该如何进行账务处理？
2. 抽奖条件是针对客户公司的，对于客户公司派代表抽中的电子奖品等，是否涉及代扣代缴个税的问题。我可以理解成奖品是针对公司的，不涉及个税，至于客户公司对奖品的处理是给员工个人还是作为公司的资产，是客户公司内部的事情，不需要我方代扣代缴个税对吗
3. 赠送给客户的奖品应该如何进行账务处理，会计上是否要视同销售确认收入？
4.如果奖品是针对个人客户的，又应该如何进行账务处理

回答人：chenyiwei
1 、根据《讲解 2010 》：“企业采购用于广告营销活动的特定产品，向客户预付货款未取得商品时，应作为预付账款进行会计处理，待取得相关商品时计入当期损益 (销售费用)。企业取得广告营销性质的服务比照该原则进行处理”。据此，为本次答谢会专门购入的抽奖奖品，应在购入时直接计入销售费用处理。
2 、以本企业产品作为奖品的，发出时直接按其实际成本和视同销售的增值税额计入销售费用。
3 、涉及的增值税、个人所得税和企业所得税等税务问题，建议咨询税务专业人士意见，并提示企业对现行税法规定不明确的问题与主管税务机关沟通确认。